臺灣高等法院刑事裁定　　　　　　　　 96年度聲再字第285號
再審聲請人　甲○○
即受判決人
　　　　　　　　　　（現於臺灣嘉義監獄執行中）
上列聲請人因毒品危害防制條例案件，對於本院94年度上訴字第
2144號，中華民國95年1月6日第二審確定判決（臺灣板橋地方法
院94年度訴緝字第9號，起訴案號：臺灣板橋地方法院檢察署93
年度偵字第641號），聲請再審，本院裁定如下：
    主  文
再審之聲請駁回。
    理  由
一、按有罪之判決確定後，有左列情形之一者，為受判決人之利
    益，得聲請再審︰．．．．六、因發現確實之新證據，足認
    受有罪判決之人應受無罪、免訴、免刑或輕於原判決所認罪
    名之判決者，刑事訴訟法第420條第1項第6款定有明文。而
    刑事訴訟法第420條第1項第6款所謂「發現確實之新證據」
    ，係指該證據於事實審法院判決前業已存在，為法院、當事
    人所不知，不及調查斟酌，至其後始行發現，且就證據本身
    形式觀察，固不以絕對不須經過調查程序為條件，但必須顯
    然可認為足以動搖原有罪確定判決，而為受判決人無罪、免
    訴、免刑或輕於原判決所認罪名之判決者為限（最高法院33
    年抗字第70號、40年臺抗字第2號、41年臺抗字第1號判例參
    照）。再法院認為再審無理由者，應以裁定駁回，刑事訴訟
    法第434條第1項亦定有明文。若該證據係其當時所明知已經
    存在之證據，並非事後所發見。且證人所為之證言是否可採
    ，尚須經過調查程序決定取捨，亦非確實足以動搖原確定之
    判決而為受判決人有利之判決，與上述所謂發見確實之新證
    據，有所不合。（最高法院81年度台抗字第261號判決意旨
    參照）。
二、本件聲請意旨略以：
(一)、聲請人於本案之第一審業已供明本案販賣毒品之出資人係林
    金貞，林金貞第一次拿一兩海洛因15萬元，叫我帶回給弟弟
    林金涼販賣，加上林金貞她稱要分得利潤4萬5千元，共19萬
    5千元，之後林金涼託伊帶19萬5千元之現金給林金貞。
(二)、第二次林金貞又拿30萬元叫伊帶回去給林金涼購買海洛因販
    賣，她又說要分利潤4萬5千元，之後林金涼又將現金34萬5
    千元託伊帶去給林金貞。上開二次過程伊已查明有證人李明
    哲可證。
(三)、第三次林金貞又拿30萬元，叫我帶回給林金涼購買海洛因販
    賣，亦言明她要分利潤4萬5千元，之後林金涼將19萬5千元
    之現金及向綽號一郎之男子收的支票（一張6萬元、一張9萬
    元）託我將現金及支票一併帶給林金貞。92年12月30日聲請
    人及林金涼、葉郁君均被收押禁見，待聲請人於93年3月12
    日交保後，林金貞將二張退票之支票交給伊，帶回給林金涼
    ，要林金涼將該二張退票之支票向綽號一郎之人換回現金，
    但因一郎沒有現金，故林金涼又將支票寄放伊。
(四)、當時賣海洛因給林金涼、葉郁君之「砂石」，林金涼生前已
    查明叫李明威，為此聲請傳喚葉郁君指認「砂石」李明威，
    及與聲請人前往向林金貞拿毒品海洛因及現金之人李明哲、
    林金貞，並提出該二紙支票。為此依刑事訴訟法第420條第1
    項第6款以發現確實之新證據，聲請再審云云。
三、經查：
(一)、本件原確定定判決即本院94年度上訴字第2144號所認定之事
    實係聲請人不僅為該販賣海洛因集團之出資人，且係聯絡欲
    購買之人，核先敘明。而聲請人係出資人業據葉郁君於偵查
    中供明（見偵查卷第99頁），且葉郁君於警詢中亦證，92年
    10月初開始販賣，92年10月以前都是聲請人向一個綽號「砂
    石」買海洛因，買回來再交給伊及林金涼二人一起保管，92
    年10月之後，聲請人介紹我、林金涼，與「砂石」認識，聲
    請人與我們分別向「砂石」購買海洛因等語。且聲請人亦於
    警詢及法院羈押時供稱：總共向「砂石」買了2兩海洛因，2
    6萬元，其弟以1兩，14萬5千向「砂石」買海洛因等情，準
    此，原確定判決均剖析甚明。
(二)、聲請人以本案之購毒資金係林金貞出資云云，並聲請傳喚
    與伊一起前往向林金貞拿錢之李明哲、「砂石」李明威、及
    共犯葉郁君、出資人林金貞云云。本院認：該證人之證據係
    聲請人當時所明知已經存在之證據，並非事後所發見。且證
    人所為之證言是否可採，尚須經過調查程序決定取捨，亦非
    確實足以動搖原確定判決而為受判決人有利，與上述所謂發
    見確實之新證據，有所不合。（最高法院81年度台抗字第26
    1號判決意旨參照）。
(三)、至於聲請人檢附之支票二紙，指係「一郎」惟購毒所交付聲
    請人之弟林金涼，林金涼託伊交林金貞，因未兌現林金貞再
    交付伊云云。惟查：聲請人向「砂石」購買毒品皆用現金，
    豈有渠等轉賣給「一郎」，願意收取能否兌現不明之支票？
    且販毒者係法律所禁止之犯行，任何販賣毒品之人皆祕密為
    之；而支票均需經金融機構兌現程序，必留下證據，聲請人
    等販毒集團豈有至愚，而收取購買者所交付之支票而利警方
    追查？又縱認林金涼販毒給「一郎」，收到「一郎」交付之
    該二紙支票，林金涼為保障其債權，必定請「一郎」背書，
    而該二紙支票之背書人係蔡永芳，係有姓名之人，而據聲請
    人所述之聲請意旨，該二紙支票最後之保管人係伊，則聲請
    人於原確定判決時，即可聲請傳喚該背書人，惟其亦未聲請
    傳喚該人詰問。再原確定判決所認定聲請人與林金涼、葉郁
    君販賣給「一郎」、「阿達仔」所得僅5萬5千元，亦非聲請
    人所提示之二紙支票15萬元。從而該等二紙支票，即應認係
    當時即已存在聲請人持有中，為其所知之證據，即無事後發
    現之可言。而聲請人於原確定判決並未聲請調查，即難謂係
    未發現之新證據。至於聲請測謊「聲請人上開所言為真云云
    」，因測謊結果未明，亦難謂有何發現確實之新證據可言。
(四)、上開聲請意旨所舉，均非屬事實審法院判決前業已存在之證
    據，而為法院、當事人所不知，不及調查斟酌，至其後始行
    發現之情形；且就聲請人所提證據本身形式觀察，亦非顯然
    可認為足以動搖原有罪確定判決，自非屬刑事訴訟法第420
    條第1項第6款所定之「確實之新證據」，聲請人據以聲請再
    審，顯無理由，應予駁回。
(五)、至於其再稱：當時係為籌林金涼罹患血癌之鉅額醫藥費才幫
    林金涼接聽電話，其為幫助犯云云，惟聲請人既係出資者，
    又係聯絡海洛因買方之人，其參與販賣第一級毒品之犯罪構
    成要件無訛，再審意旨認其係幫助犯云云，並無新事證足資
    採憑，難認有再審之事由，其聲請即應予以駁回。
據上論斷，應依刑事訴訟法第434條第1項，裁定如主文。
中　　華　　民　　國　　96　　年　　7 　　月　　23　　日
　　　　　　　　　刑事第十四庭   審判長法　官   陳志洋
　　　　　　　　　　　　　　　　 　　  法　官   蔡聰明
　　　　　　　　　　　　　　　　 　　  法　官   林秀鳳
以上正本證明與原本無異。
如不服本裁定，應於收受送達後五日內向本院提出抗告狀。
                                       書記官   高士童
中　　華　　民　　國　　96　　年　　7 　　月　　23　　日
